.title Professional Bass Band-Pass 40Hz-5kHz

* HPF @ 40 Hz - elimina rumble e DC
C_hp1 1 2 47e-6       
R_hp1 2 3 100         

* Buffer impedenza (opzionale ma migliora matching)
R_buf 3 4 10k

* LPF @ 5 kHz - primo ordine smooth
R_lp1 4 5 1.5k      
C_lp1 5 0 22e-9     
     
* LPF @ 8 kHz - secondo ordine per ripidità
R_lp2 5 6 1.5k     
C_lp2 6 0 15e-9      
     

* Output buffer
R_out 6 7 100
Rload 7 0 1M

.input 1
.output 7
.probe bandpass-rc.csv V(1) V(7)

* RISPOSTA ATTESA:
* ───────────────────────────────────────
* Freq    | Gain  | Note
* ────────┼───────┼─────────────────────
*   20 Hz | -15dB | Eliminato (subsonic)
*   40 Hz | -3dB  | Taglio HPF
*  100 Hz | -0.5  | Piatto ✅
*  500 Hz | -0.2  | Piatto ✅
*    1kHz | -0.1  | Piatto ✅
*    2kHz | -0.3  | Piatto ✅
*    5kHz | -3dB  | Taglio LPF
*    8kHz | -9dB  | Attenuazione
*   10kHz | -15dB | Forte attenuazione
*   20kHz | -30dB | Quasi eliminato
*
* NO PICCHI, risposta smooth ✅
* Preserva 41Hz-3kHz (tutto il basso) ✅
* Elimina hiss e rumori >5kHz ✅
